【裁判字號】    97,訴,612
【裁判日期】    971001
【裁判案由】    違反毒品危害防制條例
【裁判全文】
臺灣臺南地方法院刑事判決               97年度訴字第612號
公  訴  人  臺灣臺南地方法院檢察署檢察官
被      告  甲○○
                    （現另案於臺南監獄臺南分監執行中）
上列被告因違反毒品危害防制條例案件，經檢察官提起公訴（97
年度毒偵字第605號），本院判決如下：
    主  文
本件免訴。
    理  由
一、公訴意旨略稱：被告甲○○前因施用毒品案件，經觀察、勒
    戒後，認無繼續施用毒品之傾向，於民國93年8月30日執行
    完畢釋放，並由本署檢察官於同日，以93年度毒偵緝字第
    277 、278號為不起訴處分確定。又前因毒品、槍砲案件，
    經法院分別判處有期徒刑4月、8月、3月確定，經減刑後，
    於96 年7月16日縮刑期滿執行完畢。詎仍不知戒除毒癮，復
    基於施用第一級毒品海洛因之犯意，於96年12月11日中午12
    時40 分為警採尿之前72小時內某時，在不詳處所，施用第1
    級毒品海洛因1次。另基於施用第二級毒品安非他命之犯意
    ，於96年12月11日中午12時40分為警採尿之前96小時內某時
    ，在不詳處所，施用第二級毒品安非他命1次。嗣於96年12
    月11日，為警持搜索票至其位於臺南縣六甲鄉中社村中社40
    5號之住處搜索，未查獲應扣押之物，警方經其同意採尿送
    驗結果，呈嗎啡及安非他命陽性反應，因而查獲上情。因認
    被告係涉犯毒品危害防制條例第10條第1、2項之施用第一、
    二級毒品罪嫌。
二、按案件曾經判決確定者，應諭知免訴之判決，刑事訴訟法第
    302條第1款定有明文。又訴訟上所謂一事不再理之原則，關
    於實質上一罪或裁判上一罪，亦均有其適用，此最高法院60
    年臺非字第77號亦有判例可資參照。
三、經查：被告前曾被訴於96年12月14日下午7時20分許為警採
    尿前96小時內之某時【亦即自96年12月10日下午7時20分起
    至96年12月14日下午7時20分止】，在不詳處所施用第二級
    毒品安非他命1次等情，業經本院以97年度易字第528號判決
    判處有期徒刑5月，並於97年6月10日確定在案，此有臺灣高
    等法院被告前案紀錄表1份在卷可稽，故被告辯稱本件其被
    訴另於96年12月11日中午12時40分為警採尿之前96小時內某
    時，在不詳處所施用第二級毒品安非他命1次之犯行，與前
    揭遭判刑確定者實乃係同一施用行為等語，時間點上確非無
    可能，公訴檢察官雖聲請將被告分別於96年12月11日下午12
    時40分、及96年12月14日下午7時20分，2次採尿送驗結果之
    安非他命及甲基安非他命濃度，送請調查局鑑定是否可能為
    同次施用行為所造成者，經該局回覆稱：尿液檢出之毒品濃
    度除與尿液收集時間點有關外，尚與施用劑量、頻率、飲用
    水多寡、個人體質、代謝情況、及人體尿液的酸鹼值不同等
    因素，將有極大的差異性，故無法僅憑上開2次尿液檢驗結
    果，判斷被告究竟是1次或多次施用毒品行為之可能性，此
    亦有法務部調查局97年7月10日調科壹字第09700276810號函
    文在卷可稽（本院卷第40頁參見）。此外，被告辯稱其乃係
    因販毒者於販賣海洛因時摻入甲基安非他命，故其應係以針
    筒注射之方式同時間、地點施用第一級毒品海洛因及第二級
    毒品甲基安非他命等語，經查：甲基安非他命或海洛因雖大
    多分開使用，惟於下列情況會有混用：(一)有些海洛因使用者
    喜好加入甲基安非他命以增加其舒暢感覺；(二)原先使用甲基
    安非他命者開始嘗試使用海洛因時；(三)有些海洛因成癮者偶
    而會施用安非他命來消除海洛因戒斷時出現之不舒服症狀；
    (四)【有些海洛因販毒者加入甲基安非他命以增加其重量。這
    兩種藥物同時施用不會引起排斥，甚至在欣快感方面有被加
    強的可能】（行政院國軍退除役官兵輔導委員會臺北榮民總
    醫院於93年5月11日以北總內字第0930023372號函，臺灣高
    等法院95年度上訴字第4158號判決參照）。且被告自始於前
    案即本院97年度易字第528號案件中即行如此主張抗辯，並
    非至本案審理時始行翻異前詞，故尚無不可採信之處，是本
    件既查無任何其他積極具體事證足資證明被告於96年12月10
    日下午7時20分起至96年12月14日下午7時20分止間，確曾存
    有2次施用第二級毒品之犯行，及於96年12月11日下午12時
    40分採尿前確有分別施用第一級及第二級毒品之犯行，亦即
    尚無從排除被告僅有1次同時施用第一級及第二級毒品行為
    之合理懷疑，依罪疑唯輕之刑事法則，自應為被告有利之認
    定，即被告所為係屬一行為觸犯數罪名之想像競合裁判上一
    罪，故被告就上開同一案件，既曾經判決確定，依照首開說
    明，應諭知免訴之判決。
四、據上論斷，應依刑事訴訟法第302條第1款，判決如主文。
中    華    民    國    97    年    10    月    1     日
                  刑事第十一庭  審判長法  官  林臻嫺
                                      法  官  孫淑玉
                                      法  官  蘇碧珠
以上正本證明與原本無異
如不服本判決應於收受本判決後10日內向本院提出上訴書狀，並
應敘述具體理由。如未敘述上訴理由者，應於上訴期間屆滿後20
日內向本院補提理由書狀（均須按他造當事人之人數附繕本）「
切勿逕送上級法院」。
                                      書記官  蕭伊舒
中    華    民    國    97    年    10    月    1     日


司法院資訊處製作；財團法人民間司法改革基金會備份。
